臺灣花蓮地方法院刑事判決　　　　　　　　　　　　九十三年度交簡上字第一七號
　　上　訴　人　臺灣花蓮地方法院檢察署檢察官
　　被　　　告　丁○○
右列上訴人因被告過失傷害案件，不服本院花蓮簡易庭中華民國九十三年九月二十三
日九十三年度花交簡字第七五號之第一審判決（聲請簡易處刑案號為九十三年度核退
偵字第七四號），提起上訴，本院管轄之第二審合議庭判決如左：
    主  文
原判決撤銷。
丁○○從事業務之人，因業務上之過失傷害人，處有期徒刑肆月，如易科罰金以佰
元折算壹日。
    事實及理由
一、本案犯罪事實引用檢察官聲請簡易判決處刑書之記載，並補充：「丁○○為花蓮
    唯一金屬有限公司經理，平日負責招攬業務及監督該公司工地工人施作，駕駛為
    其附隨義務，然其前於民國九十年間，因酒後駕車而遭吊銷駕駛執照迄今。」
二、前開犯罪事實有（壹）、被告於警詢、偵查、原審及本院審理中之自白。（貳）
    、告訴人乙○○於偵查、原審及本院審理中之指訴。（）、道路交通事故現場
    圖、道路交通事故調查報告表（一）、（二）、臺灣省花東區車輛行車事故鑑定
    委員會鑑定意見書各一份、現場照片六幀、診斷證明書三份附卷可證，被告罪證
    明確。（肆）、另就被告自首部分有證人即到場處理警員冉明榮於警詢時之證詞
    、證人即告訴人同事丙○○於本院審理時之證詞可證。（伍）、另就被告具有業
    務上過失部分，質之被告於本院準備程序調查時明確供述：伊當日係要去工地監
    督工人等語（見本院九十三年十一月十二日準備程序筆錄），其嗣後因本院諭知
    本案可能變更法條為業務過失傷害罪後，於本院審理時翻異前詞，辯稱：當日係
    欲帶友人遊覽花蓮云云，顯係臨訟編造之詞，應不足採信。
三、按刑法上業務係指以反覆同種類行為為目的之社會活動，業務不僅指主業務，尚
    包括附隨業務在內，被告自稱其主業務為金屬公司經理，平常負責在外跑業務及
    監督工地工人施作，故駕駛為其附隨業務。核被告所為，係犯刑法第二百八十四
    條第二項前段之業務過失傷害罪，上訴人即台灣花蓮地方法院檢察署檢察官認應
    依同條第一項之普通過失傷害罪處斷，尚有未洽，惟其起訴之基本犯罪事實同一
    ，起訴法條應予依法變更。再被告於案發時駕照業遭吊銷，為無駕照之人，業據
    其於本院審理時自承在卷，被告係無照駕車因而致人受傷，就其所犯業務過失傷
    害罪，應依道路交通管理處罰條例第八十六條第一項之規定，加重其刑。又本件
    車禍發生後，被告向據報處理之警員告以肇事之事實，詳見前述，堪認被告符合
    刑法第六十二條前段對於未發覺之罪自首而受裁判之規定，故應予減輕其刑，並
    依法先加後減之。原審判決為被告有罪之認定，固非無見，然原審判決漏未審酌
    被告於案發時並無駕照，且係從事業務之人，即有未洽，故上訴人之上訴為有理
    由，原判決應予以撤銷改判。審酌被告曾有酒後駕車之紀錄，有台灣高等法院被
    告全國前案紀錄表一份附卷可參，其駕照業遭吊銷，竟仍駕駛汽車，並審酌告訴
    人就本案發生並無過失，有前揭臺灣省花東區車輛行車事故鑑定委員會鑑定意見
    書一份在卷可考，而被告則於倒車時疏未注意後方狀態即貿然倒車，過失非輕，
    且於犯罪後迄今尚未與告訴人達成和解，賠償告訴人損害，然其於犯罪後坦承犯
    行，態度尚稱良好等一切情狀，量處如主文所示之刑，並諭知易科罰金之折算標
    準。
據上論斷，應依刑事訴訟法第四百五十五條之一第三項、第三百六十九條第一項前段
、第三百六十四條、第三百十條之一第二項、第二百九十九條第一項前段、第三百條
，道路交通管理處罰條例第八十六條第一項，刑法第二百八十四條第二項前段、第六
十二條前段、第四十一條第一項前段，罰金罰鍰提高標準條例第一條前段、第二條，
判決如主文。
本案經檢察官甲○○到庭執行職務。
中      華      民      國    九十四    年      一      月     十二     日
                              台灣花蓮地方法院刑事第二庭
                                  審判長法官  林  碧  玲
                                        法官  俞  秀  美
                                        法官  陳  世  博
右正本證明與原本無異。
本件不得上訴。
                                  法院書記官
中      華      民      國    九十四    年      一      月     十三     日
附錄本判決論罪之法律條文：
道路交通管理處罰條例第八十六條第一項：
汽車駕駛人，無駕駛執照駕車、酒醉駕車、吸食毒品或迷幻藥駕車、行駛人行道或行
經行人穿越道，不依規定讓行人優先通行，因而致人受傷或死亡，依法應負刑事責任
者，加重其刑至二分之一。
刑法第二百八十四條第二項：
從事業務之人，因業務之過失傷害人者，處一年以下有期徒刑、拘役或一千元以下罰
金。致重傷者，處三年以下有期徒刑、拘役或二千元以下罰金。
